臺灣高等法院花蓮分院刑事判決　　　　　96年度上訴字第63號
上　 訴　 人　臺灣花蓮地方法院檢察署檢察官
上訴人即被告　丙○○
被　　　　告　乙○○
共　　　　同
指　定辯護人　余道明律師
上列上訴人因被告強盜等案件，不服臺灣花蓮地方法院95年度訴
字第248號中華民國96年1月 5日第一審判決（起訴案號：臺灣花
蓮地方法院檢察署95年度偵字第 783號），提起上訴，本院判決
如左：
    主  文
上訴駁回。
    事實及理由
壹、被告丙○○部分：
  一本案經本院審理結果，認第一審判決以被告丙○○犯恐嚇取
    財罪名，累犯，判處有期徒刑2年2月，認事用法及量刑均無
    不當，應予維持，並引用一審判決書記載之事實、理由及證
    據（如附件）。
  二檢察官上訴意旨略以：被告丙○○實際上已經對被害人丁○○實施強暴脅迫之高度行為，並非僅止於將來惡害之通知，
    且被害人身心受創之程度已達不能再為任何抗拒之程度，原
    審僅以被害人提款時尚有其他櫃台人員在場，認為被害人尚
    可報警等情，認被告丙○○僅觸犯恐嚇取財罪名，將被告丙○○之前對被害人種種強暴脅迫之加害行為予以切割，於法
    不合云云。惟查：被告丙○○之前雖曾經以妨害自由及強暴
    脅迫之行為，逼使被害人丁○○申請及交付其於花蓮市第二
    信用合作社美崙分社帳戶之金融卡及密碼，但其此部分行為
    ，僅屬被告丙○○恐嚇被害人為財物交付之手段（因當時保
    險公司尚未將保險金撥入上開帳戶，被害人尚未取得保險金
    ，被告丙○○亦無領取保險金之可能），且被害人為上開金
    融卡及密碼之交付時，亦顯然並非處於不能抗拒之狀態，尚
    難認為被告丙○○實行上開妨害自由犯行為強盜犯行之著手
    。嗣後被告丙○○得知保險金已經撥入上開帳戶後，接續以
    威嚇之方式，使被害人心生畏懼而將其換發之新存摺及變更
    之新印章交由被告丙○○領取保險金，原審綜觀事件發生之
    整個過程，認為被害人並非在不能抗拒之情形下將上述新存
    摺及印章交付被告丙○○，因而變更檢察官起訴法條，改依
    刑法第346條第1項之恐嚇取財罪名論處，並認被告丙○○之
    前之妨害自由犯行與上開恐嚇取財犯行間有方法目的之牽連
    關係，而從一重即恐嚇取財罪處斷，經核並無不合。檢察官
    上訴意旨似將被告丙○○逼使被害人交付金融卡及密碼之行
    為，認係被告丙○○強盜犯行之著手，尚有誤會。
  三被告丙○○上訴意旨略稱：因為被害人要還伊5000元欠款，
    才要伊陪同一起前往花蓮第二信用合作社美崙分社領款，伊
    並未對被害人恐嚇等云云。惟查：被告丙○○上開辯解，已
    經原審判決於理由欄中詳細予以駁斥（見原審判決理由欄壹
    、二(二)所載），經核於經驗法則及論理法則皆無違背，被告
    丙○○仍執陳詞提起本件上訴，顯不足取。
  四綜上所述，本件檢察官對於被告丙○○及被告丙○○之上訴
    ，均無理由，均應予以駁回。
貳、被告乙○○部分：
  一本案經本院審理結果，認第一審判決被告乙○○無罪，並無
    不當，應予維持，並引用一審判決書記載之理由（如附件）
    。
  二檢察官上訴意旨略以：被告乙○○在被告丙○○住處對被害
    人丁○○予以毆打，足見被告乙○○與被告丙○○關係密切
    ，原審為被告乙○○無罪之諭知尚有未洽等語。惟查：被告
    乙○○雖坦承伊曾在被告丙○○之住處對被害人施予毆打，
    但被告乙○○自始即堅稱其與被害人間另有恩怨，並辯稱：
    伊毆打被害人與保險金無關，被害人復於原審及本院審理中
    明確指證被告乙○○對伊毆打之事與保險金無關，尚不得逕
    以推測之詞入被告乙○○於罪。原審為被告乙○○無罪之諭
    知，並無不當，檢察官上訴意旨仍執前開臆測之詞指摘原判
    決不當，檢察官此部分上訴亦核無理由，亦應予以駁回。
據上論斷，應依刑事訴訟法第373條、第368條，判決如主文。
本案經檢察官甲○○到庭執行職務。
中　　華　　民　　國　　96　　年　　3 　　月　 30 　　日
                        審判長法  官   何方興
                              法  官   林鳳珠
                              法  官   王紋瑩
以上正本證明與原本無異。
如不服本判決，應於送達後10日內，向本院提出上訴狀。其未敘
述理由者，並應於提出後10日內向本院補提理由狀(須附繕本)。
                              書記官   鄧瑞雲
中　　華　　民　　國　　96　　年　　3 　　月　 30 　　日
